【裁判字號】    99,審易,568
【裁判日期】    990831
【裁判案由】    違反毒品危害防制條例
【裁判全文】
臺灣新竹地方法院刑事宣示判決筆錄     99年度審易字第568號
公  訴  人  臺灣新竹地方法院檢察署檢察官
被      告  乙○○
指定辯護人  本院公設辯護人甲○○
上列被告因違反毒品危害防制條例案件，檢察官提起公訴（99年
度毒偵字第739 號、第1020號）後，聲請改依協商程序而為判決
，本院於中華民國99年8月31日下午4時，在本院刑事第十一法庭
宣示判決，出席職員如下：
                審判長法  官  劉兆菊
                      書記官  林兆嘉
                      通  譯  楊德光
法官起立朗讀判決主文、犯罪事實要旨、處罰條文，及告以上訴
限制、期間並提出上訴狀之法院，且諭知記載其內容：
一、主  文：
    乙○○施用第二級毒品，累犯，處有期徒刑伍月；如易科罰
    金，以新臺幣壹仟元折算壹日。扣案之第二級毒品甲基安非
    他命貳包（毛重各為貳點公克、貳點陸公克），均沒收銷
    燬之。又施用第二級毒品，累犯，處有期徒刑伍月；如易科
    罰金，以新臺幣壹仟元折算壹日。應執行有期徒刑捌月；如
    易科罰金，以新臺幣壹仟元折算壹日。扣案之第二級毒品甲
    基安非他命貳包（毛重各為貳點公克、貳點陸公克），均
    沒收銷燬之。
二、犯罪事實要旨：
（一）乙○○前於民國87年間，因施用毒品案件，經臺灣桃園地
      方法院裁定送觀察、勒戒後，認無繼續施用毒品之傾向，
      於87年10月17日執行完畢釋放出所，經臺灣桃園地方法院
      檢察署檢察官於87年10月19日以87年度偵字第14842 號為
      不起訴處分確定。又於89年間，因連續施用第二級毒品案
      件，經本院於89年3月9日以89年度毒聲字第707 號裁定送
      觀察、勒戒後，認有繼續施用毒品之傾向，再經本院於89
      年7月3日以89年度毒聲字第1681號裁定令入戒治處所施以
      強制戒治，嗣於90年5月9日停止戒治出所，所餘戒治期間
      交付保護管束，並於90年6 月28日戒治期滿，保護管束未
      經撤銷以已執行完畢論；刑責部分則經本院於89年7 月31
      日以89年度易字第809號判決判處有期徒刑4月確定（不構
      成累犯）。
（二）乙○○復於95年間，因連續施用第二級毒品案件，經本院
      於95年3 月10日以95年度竹北簡字第31號判決判處有期徒
      刑6 月確定，於96年3月1日縮刑期滿執行完畢。又於95年
      間，因施用第二級毒品案件，經臺灣高等法院於96年4月4
      日以96年度上易字第117號判決判處有期徒刑8月確定，嗣
      因中華民國九十六年罪犯減刑條例施行，上開案件再經臺
      灣高等法院於96年9 月20日以96年度聲減字第3285號裁定
      減為有期徒刑4月確定，並於97年5月14日縮刑期滿執行完
      畢。又於96年間，因竊盜、收受贓物案件，經臺灣桃園地
      方法院於97年1 月16日以96年度訴字第1597號判決分別判
      處有期徒刑10月減為有期徒刑5月、8月（共2罪）、4月，
      併定應執行有期徒刑2年，再經臺灣高等法院於97年6月24
      日以97年度上訴字第2084號判決判處上訴駁回而確定，甫
      於98年12月14日縮刑期滿執行完畢。
（三）詎乙○○仍不知悔改，於前開強制戒治執行完畢釋放後5
      年內，再因施用毒品案件經刑之追訴處罰後，分別為下列
      施用毒品犯行：
  １、其基於施用第二級毒品甲基安非他命之犯意，於99年4月4
      日下午5時30分許，在其位於新竹縣湖口鄉○○路○段255
      號居處內，以將第二級毒品甲基安非他命置於玻璃球吸食
      器（未扣案）燒烤後吸取煙霧之方式，非法施用第二級毒
      品甲基安非他命1 次。嗣為警於99年4月5日上午11時40分
      許，在新竹縣湖口鄉竹11線秀才桿58號前查獲，當場扣得
      其所有之第二級毒品甲基安非他命2包（毛重各為2.3公克
      、2.6 公克）；並經同意採集其尿液送驗後，結果呈毒品
      安非他命、甲基安非他命陽性反應。
  ２、其復基於施用第二級毒品甲基安非他命之犯意，於99年4
      月16日晚間10時許，同在上開居處內，以將第二級毒品甲
      基安非他命置於玻璃球吸食器（未扣案）燒烤後吸取煙霧
      之方式，非法施用第二級毒品甲基安非他命1 次，嗣因乙
      ○○形跡可疑，為警於99年4 月18日凌晨零時15分在新竹
      縣湖口鄉○○路與中山路口攔查；並經乙○○同意採集其
      尿液送驗後，結果呈毒品安非他命、甲基安非他命陽性反
      應，始查悉上情。
（四）案經新竹縣政府警察局新埔分局、竹北分局報告臺灣新竹
      地方法院檢察署檢察官偵查起訴後，經檢察官聲請認罪協
      商判決。
三、處罰條文：
    毒品危害防制條例第10條第2項、第18條第1項前段，刑法第
    2 條第1項但書、第11條、第47條第1項，修正後刑法第41條
    第1項前段、第2項、第8項。
四、沒收銷燬：為警所扣得之第二級毒品甲基安非他命2 包（毛
    重各為2.3公克、2.6公克），屬毒品危害防制條例第2條第2
    項第2 款所定之第二級毒品，係違禁物，應依毒品危害防制
    條例第18條第1項前段規定，均諭知沒收銷燬之。
五、協商判決除有刑事訴訟法第455條之4第1項第1款於本訊問程
    序終結前，被告撤銷協商合意或檢察官撤回協商聲請者；第
    2款被告協商之意思非出於自由意志者；第4款被告所犯之罪
    非第455條之2第1項所定得以協商判決者；第6款被告有其他
    較重之裁判上一罪之犯罪事實者；第7 款法院認應諭知免刑
    或免訴、不受理者情形之一，及違反同條第2 項「法院應於
    協商合意範圍內為判決；法院為協商判決所科之刑，以宣告
    緩刑或2 年以下有期徒刑、拘役或罰金為限」之規定者外，
    檢察官與被告均不得上訴。
六、如有前項得上訴之情形，得自收受宣示判決筆錄送達之日起
    10日內，向本院提出上訴書狀，上訴於第二審法院。
本案經檢察官洪期榮到庭執行職務。
中    華    民    國    99    年    8     月    31    日
                  刑事第九庭    書  記  官  林兆嘉
                                審判長法官  劉兆菊
以上筆錄正本係照原本作成。
中    華    民    國    99    年    8     月    31    日
                                書  記  官  林兆嘉
附錄本案論罪科刑法條：
毒品危害防制條例第10條
施用第一級毒品者，處6月以上5年以下有期徒刑。
施用第二級毒品者，處3年以下有期徒刑。

司法院資訊處製作；財團法人民間司法改革基金會備份。
